【裁判字號】    99,抗,571
【裁判日期】    990430
【裁判案由】    聲明異議
【裁判全文】
臺灣高等法院民事裁定                   99年度抗字第571號
抗   告   人  超美特殊包裝股份有限公司
兼法定代理人  乙○○
上列抗告人因與下坑實業股份有限公司等間聲明異議事件，對於
中華民國九十九年三月八日臺灣桃園地方法院九十九年度事聲字
第三三號裁定提起抗告，本院裁定如下：
    主  文
抗告駁回。
抗告訴訟費用由抗告人負擔。
    理  由
一按專利法第八十六條第一項規定「用作侵害他人發明專利權行
  為之物，或由其行為所生之物，得以被侵害人之請求施行假扣
  押，於判決賠償後，作為賠償金之全部或一部」，已明揭假扣
  押之標的，於判決賠償後，得變賣作為被侵害人請求賠償金之
  全部或一部。其立法意旨，係重在保全被侵害人即債權人賠償
  金請求將來之強制執行而設。前揭專利法之假扣押規定，為保
  全將來強制執行之趣旨，與民事訴訟法上一般假扣押之規定相
  同，故法院准駁假扣押應依民事訴訟法規定之要件判斷之，非
  謂當事人依專利法之規定聲請假扣押，即可無視民事訴訟法假
  扣押有關之規定，而遽予准許。又假扣押係債權人就金錢請求
  或得易為金錢請求之請求，為保全將來強制執行所設制度，債
  權人聲請假扣押，對於請求及假扣押之原因應釋明之，民事訴
  訟法第五百二十六條第二項定有明文。所謂假扣押之原因，係
  指債權人之請求有日後不能強制執行或甚難執行之虞而言。
二本件抗告人以伊為發明第0000000號 「階內模內貼標結構」專
  利權人，相對人下坑實業股份有限公司、甲○○○製造侵害伊
  專利權之標籤（下稱系爭標籤），運用於塑膠杯販賣予第三人
  統一企業股份有限公司，相對人所為侵害伊專利權，為保全侵
  權行為損害賠償請求權之行使，聲請假扣押。查抗告人就其請
  求之原因，固據提出專利證書、專利公報、統一發票、塑膠杯
  成品照片、標籤結構實物為釋明方法，惟就假扣押之原因，僅
  泛稱「項聞債務人為規避侵權行為責任，有另成立新營利事業
  之傳聞」，並未提出得即時調查以釋明有日後不能強制執行或
  甚難執行之虞之證據，抗告人不服原法院司法事務官駁回其假
  扣押聲請，聲明異議，原裁定駁回其異議，洵為正當。抗告意
  旨略謂：系爭標籤一旦做為成品，礙難從外觀判定為侵權行為
  ，未於現場施行假扣押，勢有日後不能強制執行或甚難執行之
  虞云云。惟如何判定系爭標籤有無侵害抗告人專利權，為本案
  訴訟舉證責任分配問題，若有必要，得聲請保全證據，此與應
  否假扣押相對人財產以保全抗告人將來強制執行，為不同問題
  ，不能因本案訴訟之舉證責任而謂有日後不能強制執行或甚難
  執行之虞，抗告人之主張，並無可採，其抗告無理由，應予駁
  回。
三據上論結，本件抗告為無理由。依民事訴訟法第四百九十五條
  之一第一項、第四百四十九條第一項、第九十五條、第七十八
  條，裁定如主文。
中    華    民    國    99    年    4     月    30    日
                    民事第九庭
                        審判長法  官  黃熙嫣
                              法  官  陳玉完
                              法  官  鄭傑夫
正本係照原本作成。
不得再抗告。
中    華    民    國    99    年    5     月    4     日
                              書記官  廖逸柔

司法院資訊處製作；財團法人民間司法改革基金會備份。
